c e c i l l i e

CREATIVE DIRECTOR

CÉCILE RICORDEAU

cecile@cecillie.fr - 06 77 74 84 83 www.cecillie.fr

À PROPOS

Directrice de création spécialisée en conception et stratégie créative, j'accompagne les marques dans la création, le développement et la production de leur branding et opérations on et off line.

En 14 ans, j'ai travaillé pour plus de 100 marques et enseignes, dont d'étroites collaborations artistiques avec Dior, France Télévisions, Leroy Merlin, Du Côté de Chez Vous, Bayard Jeunesse, Galeries Lafayette, Sony, The Kooples ...

Mon expertise globale du design me permet de développer des projets ambitieux et innovants, sans limites de supports, fédérant des talents de tous horizons. Ma méthodologie de conception créative est basée une approche collaborative, humaine et éthique du design.

Membre du Jury FWA et de l'association Designers Éthiques

DISTINCTIONS

FWA Site of the month Timeshift 165, Yara'n Yared

FWA Mobile of the day Dior Prestige, VeryUp

Stratégies Prix du design Zadig & Voltaire, The Kooples

Awwwards

Dior Prestige, Du Côté de Chez Vous, Uzful

EXPÉRIENCES

UZFUL • Directrice de Création

2016 - aujourd'hui

MISSIONS - Définition des stratégies créatives, branding & story telling, management des équipes de conception et de production.

CLIENTS - Bayard Jeunesse, Sony Mobile, Galeries Lafayette, Du Côté de Chez Vous, Leroy Merlin, Brioche Dorée, ...

ULTRANOIR • Directrice de Création

2014 - 2016

MISSIONS - Définition des stratégies créatives, branding & expériences digitales, management des équipes créatives, relation clientèle, supervision des appels d'offres.

CLIENTS - Christian Dior, OTB group, Diesel, Air liquide, Dassault, France Télévisions, Mairie de Paris, Chanel, Van Cleef & Arpel, ...

NURUN RAZORFISH • Directrice Artistique Senior

CLIENTS - Yves Saint-Laurent, Lancôme, ...

VIDEDRESSING.COM • Fashion creative director 2013 - 2014

MISSIONS - Direction artistique 360°: digital, print, shooting photo et vidéo, séries mode, street marketing, campagne d'affichage et TV: Création et développement de l'image de marque; Création et management de l'équipe créative.

BAOBAZ • Directrice de Création

2011 - 2013

MISSIONS - Définition des stratégies créatives, branding & marketing digital, management des équipes de production créative et front-end, relation clientèle, supervision des appels d'offres.

CLIENTS - Zadig & Voltaire, The Kooples, Christian Louboutin, Repetto, Jennyfer, Etam, La Halle aux Chaussures, Carré Blanc, ...

BAOBAZ • Directrice Artistique Senior 2007 - 2011

DIGITAS • Graphiste

2004 - 2007

FORMATIONS

Maîtrise Arts Appliqués – 2004, Université Toulouse Le Mirail Licence Arts Appliqués – 2003, Université Toulouse Le Mirail Deug Arts Appliqués – 2002, Université Toulouse Le Mirail Bac Littéraire Arts Plastiques – 2000, Lycée Bossuet, Condom

EXPERTISES

Direction de création & artistique • Branding • Digital marketing UX design • Mobile app • E-commerce • Social medias Conception rédaction • Scénographie • Shooting • Story boarding Production management • Formations • Relation clientèle